【裁判字號】    99,易,153
【裁判日期】    990907
【裁判案由】    竊盜
【裁判全文】
臺灣臺東地方法院刑事判決               99年度易字第153號
公  訴  人  臺灣臺東地方法院檢察署檢察官
被      告  乙○○
上列被告因竊盜案件，經檢察官提起公訴（99年度偵字第1004號
），被告於準備程序中為有罪之陳述，經本院合議庭裁定以簡式
審判程序審理，判決如下：
    主  文
乙○○竊盜，累犯，處有期徒刑陸月，如易科罰金，以新臺幣壹
仟元折算壹日。
    犯罪事實
一、乙○○曾於民國95年間因竊盜案件，經臺灣桃園地方法院以
    95年度壢簡字第891號判決判處有期徒刑4月確定，並於95年
    10月12日易科罰金執行完畢，復於95年間因竊盜案件，經臺
    灣高雄地方法院以95年度易字第2103號判決分別判處有期徒
    刑5月、5月，應執行有期徒刑9月，嗣由臺灣高等法院高雄
    分院以96年度上易字第85號判決上訴駁回確定，又於95年間
    因竊盜案件，經臺灣臺北地方法院以95年度簡字第3783號判
    決判處有期徒刑6月確定，復由臺灣臺北地方法院就上開二
    案件以96年度聲減字第739號裁定各減為有期徒刑2月又15日
    、3月確定，再於96年間因竊盜案件，經臺灣高等法院以96
    年度上易字第2738號判決判處有期徒刑1年2月，減為有期徒
    刑7月確定，嗣經臺灣高等法院就上開三案件以97年度聲字
    第3557號裁定應執行有期徒刑1年1月確定。再於96年間因竊
    盜案件，經臺灣士林地方法院以96年度簡字第558號判決判
    處有期徒刑1年，減為有期徒刑6月確定，經接續執行，甫於
    98 年7月19日縮刑期滿執行完畢，猶不知悔改，竟意圖為自
    己不法之所有，於98年10月6日下午5時40分前之某時許，在
    臺中市○○區○○路2段450號前，因見甲○○所有車牌號碼
    233-DSE號重型機車（價值約新臺幣【下同】45,000元，業
    已發還）停放該處，旋以不詳之方式發動引擎而竊取之，得
    手後供己使用。嗣於98年10月6日下午5時40分許，因甲○○
    發覺遭竊而報警處理，為警於同年月8日凌晨12時許尋獲，
    並在該機車之車頭殼上（起訴書誤載為安全帽）採得可疑指
    紋，經送請內政部警政署刑事警察局以指紋特徵點比對法及
    指紋電腦比對法比對鑑定結果，認與該局檔存之乙○○指紋
    卡之右中指指紋相符，始循線查悉上情。
二、案經臺中市警察局第三分局報請臺灣臺中地方法院檢察署呈
    請臺灣高等法院檢察署核轉臺灣桃園地方法院檢察署，復呈
    請臺灣臺灣高等法院檢察署核轉臺灣臺東地方法院檢察署檢
    察官偵查起訴。
    理  由
一、本件被告乙○○所犯係死刑、無期徒刑或最輕本刑為3年以
    上有期徒刑或高等法院管轄第一審案件以外之罪，其於準備
    程序進行中，先就被訴事實為有罪之陳述，經本院告知簡式
    審判程序之旨，並聽取檢察官及被告之意見後，經合議庭裁
    定由受命法官獨任進行簡式審判程序，是依刑事訴訟法第
    273條之2規定，本件之證據調查，不受同法第159條第1項、
    第161條之2、第161條之3、第163條之1及第164條至第170條
    規定之限制，合先敘明。
二、上揭犯罪事實，業據被告於本院審理中坦白承認（見本院卷
    第46頁背面、第52頁背面至第53頁背面），核與證人丁○○
    於警詢中所指訴之遭竊情節大致相符（見警卷第1頁），並
    有現場照片10張及車牌號碼233-DSE號車籍查詢-基本資料詳
    細畫面各1紙在卷可稽（見警卷第6至10、20頁）；又被害人
    甲○○所尋獲上開機車之車頭殼上採得可疑指紋，經送請內
    政部警政署刑事警察局以指紋特徵點比對法及指紋電腦比對
    法比對鑑定結果，核與該局檔存之被告指紋卡之右中指指紋
    相符，此有臺中市警察局第三分局現場勘察報告、勘察採證
    同意書、刑事案件證物採驗紀錄表、內政部警政署刑事警察
    局98年11月2日刑紋字第0980151185號鑑驗書及被告指紋卡
    片等件在卷為憑（見警卷第5、11至14頁），足徵被告上開
    任意性自白與事實相符，應堪採信。本件事證明確，被告犯
    行洵堪認定，應依法論科。
三、核被告所為，係犯刑法第320條第1項之竊盜罪。又其有如犯
    罪事實欄一所載之論罪科刑及執行情形，此有臺灣高等法院
    被告前案紀錄表附卷可參，其前曾受有期徒刑之執行完畢，
    於5年以內故意再犯本件最重本刑為有期徒刑以上之罪，為
    累犯，應依刑法第47條第1項之規定加重其刑。爰審酌被告
    有多次竊盜前科，此有臺灣高等法院被告前案紀錄表在卷可
    參，其正值壯年，不思正途獲取財物，竟以上開方式竊取他
    人財物，嚴重破壞社會秩序及他人財產安全，顯已構成相當
    之威脅與危害，惟念及其於犯後業已坦承犯行，態度尚可，
    兼衡酌被告之品性素行、犯罪動機、目的、手段、生活狀況
    不佳、教育程度為國中肄業、犯罪所得之利益及所生之損害
    等一切情狀，量處如主文所示之刑，並諭知易科罰金之折算
    標準。
據上論斷，應依刑事訴訟法第273條之1第1項、第299條第1項前
段，刑法第320條第1項、第47條第1項、第41條第1項前段，刑法
施行法第1條之1第1項、第2項前段，判決如主文。
本案經檢察官丙○○到庭執行職務。
中    華    民    國    99    年     9    月     7    日
                  刑事第三庭  法  官  彭凱璐
以上正本證明與原本無異。
如不服本判決應於收受送達後10日內向本院提出上訴書狀，並應
敘述具體理由；其未敘述上訴理由者，應於上訴期間屆滿後20日
內向本院補提理由書（均須按他造當事人之人數附繕本）。「切
勿逕送上級法院」。告訴人或被害人對於本判決如有不服，請書
具不服之理由狀，請求檢察官上訴者，其上訴期間之計算係以檢
察官收受判決正本之日期為準。
                              書記官  陳憶萱
中    華    民    國    99    年    9     月    7     日
附錄本案論罪科刑法條:
中華民國刑法第320條
意圖為自己或第三人不法之所有，而竊取他人之動產者，為竊盜
罪，處5年以下有期徒刑、拘役或5百元以下罰金。
意圖為自己或第三人不法之利益，而竊佔他人之不動產者，依前
項之規定處斷。
前二項之未遂犯罰之。

司法院資訊處製作；財團法人民間司法改革基金會備份。
